臺灣臺北地方法院刑事裁定　　　　　　　　　　　　　　九十年度自字第四一號
　　自　訴　人
　　即反訴被告　乙○○
　　自訴代理人　劉文崇律師
　　　　　　　　許寶方律師
　　被　　　告
　　即　反訴人　甲○○
右列被告因誣告案件，經自訴人提起自訴，暨被告提起誣告反訴，本院裁定如左：
    主  文
自訴及反訴均駁回。
    理  由
一、自訴及反訴意旨分別詳如附件刑事自訴狀及反訴狀影本所載。
二、按法院或受命法官於自訴案件第一次審判期日前訊問及調查結果，如認為案件有
    刑事訴訟法第二百五十二條至第二百五十四條之情形者，得以裁定駁回其自訴，
    同法第三百二十六條第三項定有明文。
三、（一）本件自訴人乙○○認被告甲○○涉有刑法第一百六十九條第一項之誣告罪
    嫌，無非係以：被告前於民國八十九年間任職雙冠企業股份有限公司（以下簡稱
    雙冠公司）總營業處營企室主管，同年九月四日被告與雙冠公司合意終止該約聘
    契約，雙冠公司加發至同年九月三十日止之薪資予被告，且於約聘契約書左下角
    加註「本合約經雙方同意自八十九年九月四日起終止本合約」及「薪資支付至八
    十九年九月三十日止」等字樣，並經被告親自確認無訛後簽名於其上，詎被告竟
    意圖使自訴人受刑事處分，向台灣士林地方法院檢察署誣告自訴人偽造上開約聘
    契約書；並提出約聘契約書、移交清冊、台灣士林地方法院檢察署通知書等件影
    本為論據。訊據被告堅決否認涉有何誣告犯行，辯稱：約聘契約書上的名字雖是
    其簽的，但其簽名時只有「薪資支付至八十九年九月三十日止」是存在的，並無
    「本合約經雙方同意自八十九年九月四日起終止本合約」等字樣，其乃向台灣士
    林地方法院檢察署提出告訴，並無捏造、虛構告訴事實，未誣告自訴人等語。（
    二）本件反訴人甲○○認反訴被告乙○○涉有刑法第一百六十九條第一項之誣告
    罪嫌，無非係以：反訴人具狀向台灣士林地方法院檢察署告訴反訴被告涉有偽造
    文書罪嫌即九十年度他字第七四五號一案，乃有所據，並非誣告，反訴被告竟反
    控反訴人有誣告之不法行為而提起本件自訴，故反訴被告亦涉有刑法第一百六十
    九條第一項之誣告罪嫌為論據。訊據反訴被告堅決否認涉有何誣告犯行，辯稱：
    其自訴反訴人誣告案均屬實情等語。
四、經查，上開約聘契約書上加註之「本合約經雙方同意自八十九年九月四日起終止
    本合約」等字樣，究係被告即反訴人甲○○於八十九年九月四日簽名時即已存在
    ，抑或於甲○○簽名後始經自訴人即反訴被告乙○○加記於上，雙方各執一詞，
    且由上開約聘契約書所載，亦無法判斷何人所述為真，其等所訴之事實均未能積
    極證明為虛偽，自皆不能推定其二人所訴為誣告；參以自訴人乙○○及反訴人甲
    ○○已分別具狀撤回自訴及反訴，此外，復查無積極證據足認被告甲○○及反訴
    被告乙○○有何誣告犯行，是其二人犯罪嫌疑均顯有不足，而有刑事訴訟法第二
    百五十二條第十款之情形，依首揭說明，自應駁回本件自訴及反訴。
據上論斷，應依刑事訴訟法第三百二十六條第三項、第三百三十九條，裁定如主文。
中      華      民      國    九十一    年      八      月      九      日
                                    臺灣臺北地方法院刑事第七庭
                                        法  官  蕭  清  清
右正本證明與原本無異
如不服本裁定應於送達後五日內向本院提出抗告狀
                                        書記官  劉  麗  英
中      華      民      國    九十一    年      八      月     十三     日
